vi: Văn phòng phẩm > Văn phòng phẩm thông dụng > Sản phẩm làm bằng giấy: Giấy đóng tập; Thẻ tên; Danh thiếp; Biểu mẫu và giấy biên nhận kinh doanh; Giấy ghi trả tiền; Giấy bìa; Phong bì; Thẻ chỉ mục; Sổ ghi chép và ghi chú; Bưu thiếp; Máy in và giấy in; Giấy cuộn dùng cho máy thu ngân và in hóa đơn; Phong bì thư kèm giấy viết; Giấy ghi chú
bg-BG: Офис консумативи > Общи офис консумативи > Хартиени изделия: Перфорирани хартиени листове; Празни лични карти; Визитки; Бизнес формуляри и разписки; Чекове; Хартия за подвързване; Пликове; Индексни карти; Тетрадки и бележници; Пощенски картички; Хартия за принтер и копирни машини; Ролки за касови апарати и калкулатори; Канцеларски материали; Лепящи бележки
el: Προμήθειες γραφείου > Γενικά είδη γραφείου > Προϊόντα από χαρτί: Χαρτί κλασέρ; Κενές κάρτες ταυτότητας; Επαγγελματικές κάρτες; Έντυπα & αποδείξεις επιχειρήσεων; Επιταγές; Χαρτί εξωφύλλου; Φάκελοι; Κάρτες ευρετηρίου; Τετράδια & σημειωματάρια; Καρτ ποστάλ; Χαρτί εκτυπωτή & φωτοαντιγραφικού; Ρολά χαρτιού αποδείξεων & ταμειακής μηχανής; Χαρτικά; Αυτοκόλλητες σημειώσεις
ru: Товары для офиса и канцтовары > Канцтовары общего назначения > Бумажные изделия: Сменные блоки для тетрадей с кольцами; Пустые идентификационные карточки; Визитные карточки; Бланки и квитанции; Чеки; Обложечная бумага; Конверты; Карточки для записей; Записные книжки и блокноты; Почтовые открытки; Бумага для принтеров и копиров; Бумага в рулонах для чеков и печатающих калькуляторов; Бланки для писем; Стикеры
nl: Kantoorartikelen > Algemene kantoorbenodigdheden > Papierproducten: Ringbandpapier; Lege id-kaarten; Visitekaartjes; Bedrijfsformulieren en ontvangstbewijzen; Cheques; Voorbladen; Enveloppen; Indexkaarten; Notitie- en kladblokken; Briefkaarten; Papier voor printers en kopieerapparaten; Kassabon- en telmachinerollen; Briefpapier; Memobriefjes
zh-TW: 辦公室用品 > 一般事務用品 > 紙製品: 活頁紙; 空白名牌; 名片; 商務表格和收據; 支票; 書面紙; 信封; 索引卡; 筆記本/便條本; 明信片; 影印紙; 感熱紙捲; 信封信紙組; 便利貼
da: Kontorforsyning > Generelle forbrugsvarer > Papirvarer: Papir til ringbind; Tomme id-kort; Visitkort; Virksomhedsformularer og kvitteringer; Checkhæfter; Omslagspapir; Konvolutter; Kartotekskort; Notesbøger og notesblokke; Postkort; Printer- og kopipapir; Papirruller til kvitteringer; Brevpapir; Post-its
cs: Kancelářské potřeby > Obecné kancelářské potřeby > Papírové výrobky: Kroužkový papír; Prázdné identifikační karty; Vizitky; Obchodní formuláře a stvrzenky; Šeky; Papír na desky; Obálky; Kartotéční lístky; Záznamníky a poznámkové bloky; Pohlednice; Papír do tiskáren a kopírek; Kotoučky do pokladen a kalkulaček; Papírnictví; Lepicí poznámky
tr: Büro Malzemeleri > Genel Ofis Malzemeleri > Kağıt Ürünleri: Çizgili Kağıt; Boş Kimlik Kartları; Kartvizitler; Matbu Evraklar ve Makbuzlar; Çekler; Kapak Sayfası; Zarflar; Dizin Kartları; Not Defterleri ve Bloknotlar; Kartpostallar; Yazıcı ve Fotokopi Kağıdı; Yazarkasa Ruloları; Kırtasiye Malzemeleri; Yapışkanlı Not Kağıtları
sl-SI: Pisarniški material > Splošni pisarniški material > Papirnati izdelki: Papir za mape; Prazne identifikacijske kartice; Poslovne vizitke; Poslovni obrazci in potrdila; Čeki; Ovojni papir; Ovojnice; Kazala strani; Beležnice in zvezki; Razglednice; Papir za tiskalnike in kopirne stroje; Trakovi za tiskanje računov in računske naprave; Pisarniške potrebščine; Samolepilni lističi
it: Forniture per ufficio > Forniture generiche per ufficio > Prodotti di carta: Fogli da raccoglitore; Schede ID vuote; Biglietti da visita; Moduli e ricevute aziendali; Assegni; Carta per copertine; Buste; Archiviatori; Taccuini e block-notes; Cartoline; Carta stampanti e fotocopiatrici; Rulli di carta per registratori di cassa e calcolatrici; Carta da lettere; Biglietti adesivi
de: Bürobedarf > Schreibwaren > Papierprodukte: Papier für Hefter; Blanko-Ausweise; Visitenkarten; Geschäftsformulare & -belege; Scheckformulare; Feinkarton; Briefumschläge; Karteikarten; Notizbücher & Notizblöcke; Postkarten; Drucker- & Kopierpapier; Kassenrollen; Briefpapier; Haftnotizen
pt-PT: Materiais de escritório > Consumíveis de escritório gerais > Produtos de papel: Folhas para capas de arquivo; Cartões de ID em branco; Cartões-de-visita; Formulários de negócio e recibos; Cheques; Papel para capa; Envelopes; Cartões de anotação; Cadernos e blocos de notas; Postais; Papel de impressão e de fotocopiadora; Rolos de papel para recebidos e máquina de calcular; Artigos de papelaria; Notas aderentes
nb: Kontormateriell > Generelt kontorutstyr > Papirprodukter: Hullpapir; Blanke ID-kort; Visittkort; Forretningsskjemaer og kvitteringer; Sjekker; Dekkpapir; Konvolutter; Fortegnelseskort; Notisbøker og notisblokker; Postkort; Skriver- og kopipapir; Papirruller for kvitterings- og regnemaskiner; Skrivesaker; Selvklebende notislapper
sk-SK: Kancelárske potreby > Všeobecné kancelárske potreby > Papierové výrobky: Papier do zakladača; Prázdne občianske preukazy; Vizitky; Firemné formuláre a potvrdenky; Účtenky; Textový papier; Obálky; Indexové karty; Zápisníky a poznámkové bloky; Pohľadnice; Papier pre tlačiarne a kopírky; Papierová páska do pokladne; Papiernictvo; Lepiace poznámky
pt-BR: Materiais de escritório > Suprimentos em geral > Produtos de papel: Papel para encadernação; Crachás em branco; Cartões de visita; Formulários e recibos de negócios; Cheques; Papel para capas; Envelopes; Cartões para indexadores; Cadernos e blocos; Cartões-postais; Papel para impressora e copiadora; Bobinas de papel de recibos; Papelaria; Notas adesivas
th: อุปกรณ์สำนักงาน > อุปกรณ์สำนักงานทั่วไป > ผลิตภัณฑ์กระดาษ: กระดาษเข้าเล่มสันห่วง; การ์ด ID เปล่า; นามบัตร; ฟอร์มและใบเสร็จทางธุรกิจ; สมุดเช็ค; กระดาษปก; ซองจดหมาย; การ์ดดัชนี; สมุดบันทึกและกระดาษจดบันทึก; โปสการ์ด; กระดาษสำหรับเครื่องพิมพ์และเครื่องถ่ายเอกสาร; ม้วนกระดาษสำหรับใบเสร็จและเครื่องบวกเลข; กระดาษเขียนจดหมาย; กระดาษจดเตือนความจำ
lt-LT: Biuro reikmenys > Bendrosios paskirties biuro reikmenys > Popieriaus gaminiai: Susegamas popierius; Tuščios asmens tapatybės kortelės; Vizitinės kortelės; Verslo formos ir kvitai; Čekiai; Viršelio popierius; Vokai; Rodyklės kortelės; Užrašų knygelės ir bloknotai; Atvirukai; Popierius spausdintuvams ir kopijavimo aparatams; Kvitų ir sumavimo aparatų popieriaus ritinėliai; Kanceliarinės prekės; Lipnieji lapeliai
fr: Fournitures de bureau > Fournitures de bureau générales > Papeterie: Feuilles de classeur; Cartes d’identité vierges; Cartes de visite; Formulaires et bordereaux; Chèques; Feuilles de couverture; Enveloppes; Fiches; Carnets et blocs-notes; Cartes postales; Papier imprimante et photocopieur; Rouleaux de papier pour tickets de caisse; Papier à lettres; Notes autocollantes
pl: Artykuły biurowe > Artykuły różne > Artykuły papiernicze: Kołonotatniki; Puste identyfikatory; Wizytówki; Formularze i rachunki; Czeki; Papier pakunkowy; Koperty; Karty katalogowe; Bruliony i notesy; Pocztówki; Papier ksero; Rolki do kas fiskalnych; Papiery listowe; Karteczki samoprzylepne
fi: Toimistotarvikkeet > Yleiset toimistotarvikkeet > Paperituotteet: Luentopaperi; Tyhjät nimikortit; Käyntikortit; Lomakkeet ja kuitit; Shekit; Kansilehdet; Kirjekuoret; Indeksikortit; Muistikirjat ja -lehtiöt; Postikortit; Tulostus- ja kopiopaperi; Kuittirullat; Paperitavara; Muistilaput
es: Material de oficina > Productos generales > Productos de papel: Papel perforado; Tarjetas de identificación en blanco; Tarjetas de visita; Formularios comerciales y recibos; Cheques; Papel para portada; Sobres; Tarjetas de índice; Libretas y blocs de notas; Postales; Papel para impresora y para copiadora; Rollos de papel de recibo; Artículos de escritorio; Notas adhesivas
ro-RO: Consumabile de birou > Consumabile generale de birou > Produse din hârtie: Hârtie perforată; Ecusoane de identitate goale; Cărți de vizită; Formulare și chitanțe pentru afaceri; Cecuri; Hârtie pentru coperți; Plicuri; Cartonașe pentru notițe; Caiete și blocnotes; Cărți poștale; Hârtie pentru imprimantă și copiator; Role de hârtie pentru chitanțe și case de marcat; Papetărie; Notițe adezive
hu: Irodai kellékek > Általános irodai kellékek > Papírtermékek: Kötőpapír; Üres személyi igazolványok; Névjegykártyák; Üzleti nyomtatványok és nyugták; Csekkek; Borítópapír; Borítékok; Indexkártyák; Notebookok és jegyzetfüzetek; Képeslapok; Nyomtató- és fénymásoló papír; Átvétel és gépi papírtekercsek hozzáadása; Irodaszer; Cetlik
en: Office Supplies > General Office Supplies > Paper Products: Binder Paper; Blank ID Cards; Business Cards; Business Forms & Receipts; Checks; Cover Paper; Envelopes; Index Cards; Notebooks & Notepads; Post Cards; Printer & Copier Paper; Receipt & Adding Machine Paper Rolls; Stationery; Sticky Notes
ko: 사무용품 > 일반 사무용품 > 종이 제품: 바인더 내지; 빈 ID 카드; 명함; 업무용 양식/영수증; 수표; 표지 용지; 봉투; 색인 카드; 노트/메모지; 엽서; 인쇄용지/복사용지; 영수증/계산대 용지 롤; 편지지; 접착용 메모지
ja: オフィス用品 > 事務用消耗品 > 紙製品: ルーズリーフ; IDカード; 名刺; 事務用帳票類・領収書; 小切手帳; 表紙用紙; 封筒; 索引カード; ノート・メモ帳; はがき・ポストカード; プリンター・コピー用紙; レシートロール紙; 便箋; 付箋
sv: Kontorsmaterial > Allmänt kontorsmaterial > Pappersprodukter: Pärmpapper; Blanka ID-kort; Visitkort; Företagsformulär och kvitton; Checkar; Omslagspapper; Kuvert; Kartotekkort; Anteckningsböcker och anteckningsblock; Vykort; Skrivarpapper och kopieringspapper; Kvittopappersrullar; Brevpapper; Post-it-lappar
hr-HR: Uredski materijal > Opći uredski materijal > Proizvodi od papira: Papir za bilježnice; Kartice; Kartice za posjetnice; Poslovni obrasci i računi; Čekovi; Kolaž papir; Kuverte; Indeksne kartice; Bilježnice i blokovi; Razglednice; Papir za pisače i kopirke; Termo i ading role; Pribor za pisanje; Samoljepljivi listići
zh-CN: 办公用品 > 一般办公用品 > 纸制品: 活页纸; 空白工卡; 名片; 商务表单/收据; 支票; 封面; 信封; 索引卡片; 笔记本/记事本; 明信片; 打印/复印纸; 票据/收银/加法机打印纸; 信纸; 便利贴